臺灣桃園地方法院民事判決　　　　　　　　　　　　　九十三年度訴字第四四一號
　　原　　　告　丙○○
　　被　　　告　甲○
　　訴訟代理人　乙○○
右當事人間請求拆屋還地事件，經本院於中華民國九十三年八月二日言詞辯論終結，
判決如左：
    主      文
被告應將坐落桃園縣桃園市○○段四０七之一地號上如附圖所示編號一，四０七之一
Ａ二至四樓陽台部分（面積０點０００五公頃）、編號二，四０七之一Ｂ（面積０點
００一六公頃）之鋼造石綿瓦建物拆除，並將基地返還原告。
訴訟費用由被告負擔。
本判決於原告以新台幣貳拾壹萬元供擔保後，得假執行。
    事      實
一、原告方面：
（一）聲明：除假執行擔保金外，餘均如主文所示。
（二）陳述：緣坐落桃園縣桃園市○○段四０七之一地號土地（下稱系爭土地）為原
      告所有，被告為鄰地即同段四０六地號土地之所有人，竟擅自於民國八十四年
      三月間在系爭土地上搭蓋如附圖所示編號一，四０七之一Ａ二至四樓陽台部分
      ，面積０點０００五公頃、編號二，四０七之一Ｂ，面積０點００一六公頃之
      鋼造石綿瓦建物，爰依民法第七百六十七條前段及中段之規定，訴請被告拆除
      該陽台及地上建物，並將土地返還原告。
（三）證據：提出土地所有權狀、土地登記謄本、照片各一紙為證，並聲請本院向桃
      園縣政府稅捐稽徵處函查門牌號碼桃園縣桃園市○○○路三二之十八號之房屋
      稅籍資料，及至現場履勘暨通知桃園縣桃園地政事務所到場測量。
二、被告方面：
（一）聲明：
（１）原告之訴及其假執行之聲請均駁回。
（２）訴訟費用由原告負擔。
（二）陳述：坐落同段四０六地號土地及其上建物即門牌號碼桃園縣桃園市○○○路
      三十二之十八號之房屋為被告所有；系爭土地上如附圖所示編號二，四０七之
      一Ｂ，面積０點００一六公頃之鋼造石綿瓦建物係原所有權人所搭蓋而非被告
      ，且原所有權人同意由被告使用，並不知系爭土地業已出售予原告。
（三）證據：無。
    理      由
一、本件原告起訴主張：系爭土地為原告所有，被告未經原告同意，竟擅自於八十四
    年三月間在系爭土地上搭蓋如附圖所示編號一，四０七之一Ａ二至四樓陽台部分
    ，面積０點０００五公頃、編號二，四０七之一Ｂ，面積０點００一六公頃之鋼
    造石綿瓦建物，爰依民法第七百六十七條前段及中段之規定，訴請被告拆除其地
    上建物，並將土地返還原告等語。被告則以：坐落桃園市○○段四０六地號之土
    地及其上建物即門牌號碼桃園縣桃園市○○○路三二之十八號之房屋確為被告所
    有；然系爭土地上如附圖所示編號二，四０七之一Ｂ，面積０點００一六公頃之
    鋼造石綿瓦建物係原所有權人所搭蓋而非被告，且原所有權人同意由被告使用，
    並不知系爭土地業已出售予原告云云置辯。
二、經查，原告受訴外人湯逢添之信託登記為系爭土地之所有權人，被告為坐落桃園
    縣桃園市○○段四０六地號土地及其上建物即門牌號碼桃園縣桃園市○○○路三
    十二之十八號之所有權人，此有土地登記謄本影本二紙附卷足憑，堪信為真實。
    而如附圖所示編號一，四０七之一Ａ二至四樓陽台部分，面積０點０００五公頃
    、編號二，四０七之一Ｂ，面積０點００一六公頃之鋼造石綿瓦建物，與坐落桃
    園市○○段四０六地號土地上，門牌號碼為桃園縣桃園市○○○路三二之十八號
    房屋相連，無獨立之水電、門牌，出入口需透過前述坐落桃園市○○段四０六地
    號土地之建物等情，則有本院九十三年七月二日勘驗筆錄一份在卷足憑，是如附
    圖所示編號一，四０七之一Ａ二至四樓陽台部分、編號二，四０七之一Ｂ鋼造石
    綿瓦建物，確屬被告所有之桃園縣桃園市○○○路三二之十八號建物之附屬部分
    ，且現為被告占有使用無誤。被告雖抗辯系爭建物為原所有權人所搭蓋云云，惟
    被告就系爭建物部分為其所占有使用乙節不爭執，復無法提出原告有同意其使用
    系爭土地之證明，則被告前述抗辯，自不得對抗原告。
四、按「所有人對於無權占有或侵奪其所有物者，得請求返還之。對於妨害其所有權
    者，得請求除去之。」民法第七百六十七條前段、中段分別定有明文。本件原告
    既為系爭土地之所有權人，被告未經原告同意，竟擅自於八十四年三月間在系爭
    土地上搭蓋如附圖所示編號一，四０七之一Ａ，面積０點０００五公頃，二至四
    樓陽台部分、編號二，四０七之一Ｂ，面積０點００一六公頃之鋼造石綿瓦建物
    ，即屬無權占有，從而，原告依據民法第七百六十七條前段及中段之規定，訴請
    被告拆除前述建物部分，並將土地返還原告，即屬於法有據，應予准許。
五、原告陳明願供擔保以代釋明聲請宣告假執行，核無不合，爰酌定相當擔保金額，
    准予宣告假執行。
六、據上論結：原告之訴為有理由，並依民事訴訟法第七十八條、第三百九十條第二
    項，判決如主文。
中　　　華　　　民　　　國　　九十三　　年　　　八　　　月　　十八　　　日
                                        臺灣桃園地方法院民事第一庭
~B法　　　官　陳清怡
右為正本係照原本作成
如對本判決上訴須於判決送達後廿日內向本院提出上訴狀
中　　　華　　　民　　　國　　九十三　　年　　　八　　　月　　十八　　　日
~B法院書記官　黃楓茹
